【裁判字號】    92,財管更,6
【裁判日期】    920821
【裁判案由】    指定遺產管理人
【裁判全文】
台灣台北地方法院民事裁定                          九十二年度財管更字第六號
    聲  請  人  甲○○
右聲請人聲請選任被繼承人乙○○之遺產管理人事件，本院裁定如左：
    主      文
聲請駁回。
聲請費用由聲請人負擔。
    理      由
一、本件聲請意旨略以：聲請人為被繼承人乙○○（男、民國三十九年三月十六日生
    、
    向台北銀行借款新台幣五百九十二萬元時之連帶保證人。乙○○於民國（下同）
    九十一年九月八日死亡，其所有繼承人均拋棄繼承，是被繼承人乙○○包括前開
    銀行借款債務及其名下不動產等遺產事宜，至今無人辦理繼承或處理，形同無人
    承認之繼承，致使甲○○屢受台北銀行請求履行借款保證責任，爰依民法第一千
    一百七十八條及第一千一百七十八條第二項規定，以利害關係人之身分，聲請指
    定被繼承人乙○○之遺產管理人云云。
二、按繼承開始時，繼承人之有無不明者，由親屬會議於一個月內選定遺產管理人，
    並將繼承開始及選定遺產管理人之事由，向法院報明。親屬會議依前條規定為報
    明後，法院應依公示催告程序，定六個月以上之期限，公告繼承人，命其於期限
    內承認繼承。無親屬會議或親屬會議未於前條所定期限內選定遺產管理人者，利
    害關係人或檢察官，得聲請法院選任遺產管理人，並由法院依前項規定為公示催
    告。民法第一千七百七十七條、第一千一百七十八條分別定有明文。
三、本件聲請人主張之事實，固據其提出
    帶保證契約、台灣銀行撥款證明書、台北地方法院家事法庭函、存證信函等件為
    證，惟查被繼承人乙○○於九十一年九月八日死亡時，其配偶伍淑萍及子女謝志
    祥、謝若涵為其第一順序繼承人，而伍淑萍、謝志祥、謝若涵均已於九十一年九
    月二十七日向本院具狀聲明拋棄繼承權，並經本院家事法庭以九十一年度繼字第
    七八四號通知准予備查在案，依民法第一千一百七十六條第六項前段規定，被繼
    承人乙○○之先順序繼承人均拋棄其繼承權時，由被繼承人乙○○之次順序繼承
    人即其父謝發清、母謝張銀珠二人繼承，然因謝發清與謝張銀珠皆已死亡，因此
    由被繼承人乙○○之第三順序兄弟姊妹謝其振、謝其淼、謝其森、謝其漢、謝其
    宏、謝其先、謝其元、謝其旺、謝秀美、謝秀珍繼承，其中謝其振已死亡，而謝
    其漢已於九十一年十二月三日向本院具狀聲明拋棄繼承權，並經本院家事法庭以
    九十一年度繼字第九八○號通知准予備查在案，另謝其淼、謝其森、謝其旺、謝
    秀美亦共同於九十一年十一月五日向本院具狀聲明拋棄繼承權，業經本院家事法
    庭以九十一年度繼字第八九九號通知准予備查在案，惟繼承人謝其元、謝其宏、
    謝秀珍尚未為拋棄繼承之聲明，依法為被繼承人乙○○之第三順位法定繼承人，
    被繼承人乙○○並非無繼承人之情形，是聲請人聲請選任被繼承人乙○○之遺產
    管理人，核與上開規定不符，自難准許，應予駁回。
四、依非訟事件法第八條第一項前段裁定如主文。
中      華      民      國    九十二    年      八      月    二十一    日
                                    家事庭法      官    張競文
右為正本係照原本作成。
如對本裁定抗告，須於裁定送達後十日之不變期間內，向本院提出抗告狀。
中      華      民      國    九十二    年      八      月    二十一    日
                                          書  記  官    曾秋月


司法院資訊處製作；財團法人民間司法改革基金會備份。
